Inventaris van het archief van de Nederlandse diplomatieke vertegenwoordiging in Ierland te Dublin, 1975-2013
Nationaal Archief, Den Haag
- Algemene zaken (AZ), A
  - Gebouwen, A.4
    - Ambtswoning, A.4.3
      - Boedelinventarissen van de residentie, 1994 - 1998; 17; omslag
        Nota bene: Pandcode DUBLIN0190 en DUBLIN4824
      - Onderhoudswerkzaamheden aan en verkoop van de residentie Churchtown House te Dublin, 1994 - 1998; 11; omslag
      - Verbouwing, aan- en verkoop van het oude en nieuwe pand in verband met de verhuizing van de residentie, met bouwtekeningen, 1995 - 1999; 31-32, 36-37; 4 pakken
        Nota bene: Project nummer 95/07
        - 1995 - 1998, 32; pak
        - 1996 - 1999, 31; pak
          Nota bene: Niet nader te specificeren; bevat foto's
        - Deel 1 1997 - 1998, 36; pak
        - Deel 2 1997 - 1998, 37; pak
      - Verbouwing en het onderhoud van de residentie aan de 5 Brighton Road, Foxrock te Dublin 18, met bouwtekeningen, 1997 - 2005; 110, 112; 2 pakken
        Nota bene: Pandnummer DUBLIN4824
        - Deel 1 1997 - 2005, 110; pak
        - Deel 2 1997 - 2005, 112; pak
      - Proces-verbaal van overneming van de residentie aan de 5 Brighton Road, Foxrock te Dublin 18, 1999 - 2005; 85; pak
        Nota bene: Pandnummer DUBLIN4824; Bevat foto's en tekeningen
      - Boedelinventarissen van de ambtswoning aan de 5 Brighton Road, Foxrock te Dublin 18, 2005 - 2009; 156; omslag
      - Verhuizing van het meubilair en de kunstcollectie van de oude residentie 5 Brighton Road, Foxrock Dublin 18 naar de nieuwe residentie aan het 32 Leeson Park te Dublin, 2006 - 2009; 176; omslag
      - Verkoop van de residentie aan de 5 Brighton Road, Foxrock te Dublin 18, 2006 - 2011; 160, 183; 2 pakken
        Nota bene: Pandnummer DUBLIN4824; Niet nader te specificeren
        - 2006 - 2009, 183; pak
        - 2008 - 2011, 160; pak
      - Verbouwing van en aanschaf van goederen ten behoeve van de inrichting van de residentie aan het 32 Leeson Park te Dublin, 2008 - 2010; 161; pak
  - Organisatie, A.5
    - Jaarstukken inzake planning en verantwoording, 1994 - 2009; div.nrs.; 2 omslagen en 11 pakken
      - Bestedingsplan 1995 1994 - 1995, 15; omslag
      - Jaarverslag 1997 1997 - 1998, 47; pak
      - Jaarplan 1998 1997 - 1998, 9; pak
        Nota bene: Voor bijbehorende diskettes, zie inventarisnummer 235
      - Jaarplan en jaarverslag 1999 1998 - 2000, 28; pak
      - Jaarplan 2000 1999 - 2000, 52; pak
      - Jaarplan 2001 2000 - 2001, 51; pak
      - Jaarverslag 2001 en jaarplan 2002 2001 - 2002, 78; pak
      - Jaarplan 2003 2002 - 2003, 76; pak
      - Jaarplan 2004 2003 - 2005, 93; pak
      - Jaarplan 2005 2004 - 2005, 111; pak
      - Jaarplan 2006 2005 - 2006, 109; pak
      - Jaarplan en jaarverslag 2007 2006 - 2007, 124; pak
      - Jaarplan en jaarverslag 2008 2007 - 2009, 154; omslag
    - Implementatie van het project 'Transparante Herinrichting Bedrijfsvoering Posten', 2000 - 2004; 92; pak
    - Taken en bevoegdheden van de organisatie, 2000 - 2005; 100; pak
    - Het overdragen van de post door de vertrekkende ambassadeur, L.P. van Vliet, aan de aankomende ambassadeur, J. van der Velden, 2001; 89; omslag
    - Reorganisatie als gevolg van de 'Taakstelling', 2006 - 2010; 172; pak
  - Personeel, A.6
    - Rechtspositie van het lokaal personeel, 1985 - 2005; div.nrs.; 5 pakken
      - 1985 - 1994, 74; pak
      - Deel 1 1996 - 1998, 27; pak
      - Deel 2 1996 - 1998, 26; pak
      - 1998 - 2003, 225; pak
      - 2004 - 2005, 226; pak
    - Rechtspositie van het huispersoneel met een Filippijnse achtergrond, 1986 - 1990; 120; omslag
    - Samenstelling van de personeelsformatie, 1989 - 1993; 66, 118; 2 omslagen
      - 1989 - 1993, 118; omslag
      - 1990 - 1993, 66; omslag
    - Loononderzoeken ten behoeve van het lokaal personeel, 1994 - 2009; div.nrs.; 2 omslagen en 2 pakken
      - 1994 - 1998, 22; omslag
      - 2005 - 2006, 130; pak
      - 2006, 149; pak
      - 2007 - 2009, 159; omslag
    - Valuta-inkomen van het uitgezonden personeel, 1995 - 2004; 77; omslag
    - Onderzoek 'Remuneration Survey' inzake nationale loon- en prijsontwikkelingen, 1996 - 1998; 60; pak
    - Project 'Beloningsonderzoek Lokale Medewerkers', 1996 - 1998; 63; omslag
    - Aanpassing van de loonschalen van het lokaal personeel, 2000 - 2004; 71; pak
  - Privileges en immuniteiten, A.7
    - Vrijstelling van belasting op goederen en diensten ten behoeve van de Nederlandse uitgezonden staf, 1985 - 1994; 108; pak
- Consulaire zaken (CZ), B
  - Asiel, B.1
    - Problematiek van asielzoekers, 1995 - 1999; 39, 41; 2 pakken
      - Deel 1 1995 - 1999, 39; pak
      - Deel 2 1995 - 1999, 41; pak
    - Asielbeleid van Ierland, 2000 - 2003; 70; pak
  - Consulaire bijstand, B.2
    - Consulaire bijstand in de ontvoeringszaak van de heer T. Herrema, 1974 - 1985; 113-114; 1 omslag en 1 pak
      - 1974 - 1985, 114; pak
        Nota bene: Rubricering: Staatsgeheim Geheim (Stg. G)
      - 1975, 113; omslag
  - Gedetineerden, B.3
    - Nederlandse en Ierse gedetineerden in Ierland en Nederland, 1995 - 2005; 95; pak
      Openbaarheid beperkt tot 01-01-2081
      Bescherming persoonlijke levenssfeer
    - Bijstand aan Nederlandse gedetineerden in Ierland, 1997 - 2005; 97; pak
      Openbaarheid beperkt tot 01-01-2082
  - Nationaliteit, B.4
    - Behouden van het Nederlanderschap, 1958 - 1995; 115; omslag
      Openbaarheid beperkt tot 01-01-2071
      Alfabetisch op familienaam geordend
    - Nationaliteitsonderzoek, 1985 - 2000; 127; omslag
      Openbaarheid beperkt tot 01-01-2076
    - Naturalisatieverzoeken, 1999 - 2006; 1, 5; 2 omslagen
      - 1999 - 2003, 1; omslag
        Openbaarheid beperkt tot 01-01-2079
      - 2003 - 2006, 5; omslag
    - Afstandsverplichting van het Ierse staatsburgerschap bij naturalisatie, 2000 - 2001; 84; omslag
    - Nationaliteitsonderzoek van de familie van den Hoek, 2002 - 2006; 99; omslag
    - Naturalisatieverzoeken, 2002 - 2008; 6, 138; 2 omslagen
      - Bozdag, V.E. 2008, 138; omslag
        Openbaarheid beperkt tot 01-01-2084
      - Kroon-Williams, E.A. 2002 - 2005, 6; omslag
    - Verklaringen omtrent bezit van het Nederlanderschap, 2003 - 2005; 7-8, 146; 3 omslagen
      - 2003, 146; omslag
      - 2004, 8; omslag
        Openbaarheid beperkt tot 01-01-2080
      - 2005, 7; omslag
    - Verklaringen ter bevestiging van de verkrijging van het Nederlanderschap door optie volgens artikel 6, tweede lid, van de Rijkswet op het Nederlanderschap (RWN), 2005; 137; pak
  - Visa en MVV, B.5
    - Benelux visuminstructies en de bevordering van de consulaire samenwerking tussen de Schengenlanden op het gebied van het verstrekken van visa, 1995 - 1997; 19; pak
    - Instructies voor visumaanvragen die zijn geregeld in het Schengenakkoord, 1996 - 2004; 209; pak
  - Oorlogsgetroffenen, B.6
    - Aanvragen ingevolge de Wet uitkeringen vervolgingsslachtoffers 1940-1945 (WUV), 1985 - 1994; 117; omslag
- Economische zaken (EZ), C
  - Korte economische berichten, 1975 - 1984; 232-234; 1 omslag en 2 pakken
    - 1975 - 1982, 233; pak
    - 1982 - 1983, 234; pak
    - 1983 - 1984, 232; omslag
  - Algemene economische berichtgeving, 1978 - 1984; 230-231; 1 omslag en 1 pak
    - 1978 - 1982, 231; omslag
    - 1982 - 1984, 230; pak
  - Belastingverdrag tussen Nederland en Ierland ter voorkoming van dubbele belastingheffing, 1985 - 1990; 107; omslag
  - Periodieke rapportages over economische en politieke ontwikkelingen in Ierland, 1989 - 1993; 116; omslag
  - Iers milieubeleid, 1998 - 1999; 44; pak
  - Economie van Ierland, 2007 - 2009; 158; pak
- Ontwikkelingssamenwerking (OS), D
  - Ontwikkelingssamenwerkingsbeleid van Ierland, 2007 - 2011; 174; omslag
  - Ierse positie ten aanzien van de Europese ontwikkelingssamenwerking, 2011; 206; omslag
- Pers- en culturele zaken (PCZ), E
  - Subsidieverlening aan de Nederlandse concertserie 'Music in Kilkenny' ter versterking van het Culturele Profiel van Nederland in Ierland en steunverlening aan de goede bilaterale culturele betrekkingen met Ierland, 2006 - 2007; 4; omslag
  - Subsidieverlening ten behoeve van de deelname van de Nederlandse kunstenaar Berndaut Smilde aan het International Residency Programme van het Irish Museum of Modern Art (IMMA), 2008; 2; omslag
  - Subsidieverlening ten behoeve van de organisatie van de fototentoonstelling van William Heeffer 'Dublin Flats, Photographs of Social Housing 2006-2009' in the Irish Architectural Archive, 2011; 3; omslag
- Politieke zaken (PZ), F
  - Bezoeken, F.1
    - Nederlandse bewindslieden aan Ierland, 1996 - 2011; div.nrs.; 4 omslagen en 5 pakken
      - Minister-president en de minister van Buitenlandse Zaken op 21 november 1996 1996, 46; omslag
      - Nederlandse ministers en staatssecretarissen 1996 - 1997, 10; pak
      - Nederlandse bewindslieden en leiders van de lidstaten van de Europese Unie 1998 - 2003, 207; pak
      - Minister van Financiën G. Zalm op 12 januari 2004 2004, 125; omslag
      - Nederlandse bewindslieden en topambtenaren 2004 - 2005, 67; pak
      - Minister van Volkshuisvesting, Ruimtelijke Ordening en Milieubeheer S.M. Dekker op 5 juni 2005 2005, 122; omslag
      - Staatssecretaris van Sociale Zaken en Werkgelegenheid H.A.L. van Hoof op 14 november 2005 2005, 68; pak
      - Staatssecretaris van Buitenlandse Zaken F.C.G.M. Timmermans op 3 december 2007 2007, 129; pak
      - Staatssecretaris van Sociale Zaken en Werkgelegenheid P. de Krom op 10 en 11 november 2011 2011, 170; omslag
    - Ierse minister van Buitenlandse Zaken C. Lenihan aan de Nederlandse minister voor Ontwikkelingssamenwerking A. van Ardenne-van der Hoeven op 30 en 31 mei 2006, 133; omslag
    - Prinses Margriet aan de Irish Committee of the European Cultural Foundation te Dublin op 7 en 8 november 2008, 132; omslag
      Openbaarheid beperkt tot 01-01-2059
      Belang van de Staat en/of bondgenoten
    - Vaste Kamercommissie voor Europese Zaken aan het Ireland National Forum, 2008; 168; omslag
    - Ierse president aan Nederland van 1 - 3 mei 2011, 169; pak
  - Bijeenkomsten, F.2
    - Bijeenkomst op de ambassade op 27 april 2010 ter gelegenheid van de doop van een tulp vernoemd naar de president van Ierland Mary McAleese, 2009 - 2010; 180; pak
  - Binnenlandse aangelegenheden, F.3
    - Binnenlandse politiek van Ierland, 1975 - 2011; div.nrs.; 5 omslagen en 7 pakken
      - 1975 - 1977, 219; omslag
      - 1976 - 1979, 222; pak
      - 1979 - 1983, 216; pak
      - 1983 - 1984, 220; pak
      - 1985 - 1987, 54; pak
      - 1987 - 1992, 56; pak
      - 1992 - 1994, 55; omslag
      - 1994, 148; omslag
      - 1995 - 1998, 59; omslag
      - 1998 - 2001, 86; pak
      - 1998 - 2005, 91; pak
      - 2005 - 2011, 192; omslag
    - Ontwikkelingen met betrekking tot het Ierse kabinet, 1983 -1994; 150; pak
    - Iers strafrecht, 1985 - 1990; 102; omslag
    - Iers defensiebeleid, 1985 - 1994; 73; pak
    - Nederlandse regeringsstandpunten ter kennis gebracht aan de Ierse regering, 1995 - 1999; 34; pak
    - Verkiezingen in Ierland, 1995 - 1999; 96; omslag
    - Vermindering van de administratieve lastendruk en deregulering in Ierland, 2006 - 2009; 181; pak
    - Iers pensioenstelsel, 2006 - 2010; 175; omslag
    - Positie van de rooms-katholieke kerk in Ierland, 2008 - 2010; 187; omslag
    - Abortusbeleid van Ierland, 2008 - 2011; 194; pak
    - Emancipatiebeleid van Ierland, 2008 - 2011; 173; omslag
      Nota bene: Voor bijbehorende cd-rom, zie inventarisnummer 237
    - Hervorming van de gezondheidszorg op basis van het Nederlandse zorgstelsel, 2008 - 2011; 196; omslag
    - Immigratie- en integratiebeleid van Ierland, 2008 - 2011; 190; pak
    - Modernisering van het Ierse belastingstelsel, 2008 - 2011; 184; omslag
  - Buitenlandse politiek, F.4
    - Verhoudingen tussen Ierland en het Verenigd Koninkrijk met betrekking tot de ontwikkelingen in Noord-Ierland, 1974 - 2011; div.nrs.; 18 pakken
      - 1974 - 1975, 224; pak
      - 1976, 217; pak
      - 1977, 218; pak
      - 1977 - 1979, 223; pak
      - 1980 - 1982, 212; pak
      - 1982 - 1983, 211; pak
      - 1983 - 1984, 221; pak
      - 1985 - 1986, 50; pak
      - 1986 - 1988, 82; pak
      - 1988, 57; pak
      - 1988 - 1992, 80; pak
      - 1993 - 1995, 81; pak
      - 1995 - 1996, 13; pak
      - 1997, 61; pak
      - 1998, 18; pak
      - 1999, 30; pak
      - 2000 - 2005, 134; pak
      - 2006 - 2011, 186; pak
    - Buitenlandse politiek van Ierland, 1977 - 2003; div.nrs.; 1 omslag en 3 pakken
      - 1977 - 1984, 215; pak
      - 1985 - 1993, 119; pak
      - 1996 - 1999, 58; pak
      - 2000 - 2003, 94; omslag
    - Bilaterale betrekkingen tussen Nederland en Ierland, 1985 - 2012; 177, 227; 2 omslagen
      Nota bene: Met hiaat
      - 1985 - 1995, 227; omslag
      - 2005 - 2012, 177; omslag
    - Partnership for Peace programma (PfP) van de NAVO, 1995 - 1999; 40; pak
    - Onafhankelijkheidsstreven van de Joegoslavische deelrepubliek Kosovo, 1996 - 1998, 106; omslag
    - Nederlandse standpunt over het Long Range Navigation System (LORAN-C) navigatiesysteem voor civiele doeleinden, 1997 - 1998; 21; omslag
    - Ierse visie op de Raad van Europa, 2006 - 2007; 205; omslag
  - Mensenrechten, F.5
    - 'Moskou Mechanisme' inzake mensenrechten in Turkije, 1994; 12; omslag
    - Iers mensenrechtenbeleid, 1995 - 2010; 33, 193; 2 pakken
      - 1995 - 1999, 33; pak
      - 2008 - 2010, 193; pak
  - Ontwapening, F.6
    - Ierse visie op de voorstellen tot wereldwijde ontwapening, 1985 - 1994; 65; omslag
  - Organisaties, F.7
    - Europese Unie (EU), F.7.1
      - Diverse EU-aspecten op het gebied van werkgelegenheid, wapenexport, wetgeving en hervormingen, 1995 - 1998; 35; pak
      - Euro-Mediterrane akkoord, 1995 - 2003; 38, 87; 2 pakken
        - 1995 - 1998, 38; pak
        - 1999 - 2003, 87; pak
      - Wekelijkse briefing over het door Nederland voor Luxemburg waargenomen voorzitterschap van de Europese Unie, 1996 - 1997; 62; omslag
      - Europese Raad, 1998 - 2012; 42, 198; 2 pakken
        - 1998 - 1999, 42; pak
        - 2009 - 2012, 198; pak
      - Lissabonstrategie in de Europese Raad, 2001 - 2009; 79, 144; 1 omslag en 1 pak
        - 2001 - 2004, 79; pak
        - 2007 - 2009, 144; omslag
      - Iers voorzitterschap van de Europese Unie in 2004, 2002 - 2004; 64; pak
      - Ierse evaluatie van het Nederlands voorzitterschap van de Europese Unie in 2004, 75, 98; 1 omslag en 1 pak
        - Deel 1 2004, 75; pak
        - Deel 2 2004, 98; omslag
      - Europese beleid ten aanzien van Irak, 2004; 131; omslag
      - Uitbreiding van de Europese Unie, 2004 - 2009; 182; omslag
      - Vergaderingen van de Raad Algemene Zaken en Externe Betrekkingen (RAZEB) van de Europese Unie, 2004 - 2009; 69, 141; 2 pakken
        - 2004, 69; pak
        - 2007 - 2009, 141; pak
      - Oprichting van een Europees Bureau voor de Grondrechten, 2005 - 2006; 171; pak
      - Transport, Telecom en Energieraad van de Europese Unie, 2005 - 2009; 204; omslag
      - Oprichting van de European Grouping of Territorial Cooperation (EGTC), 2006; 197; omslag
      - Institutionele ontwikkeling in de Europese Unie, 2006 - 2009; 188; omslag
      - Europese sociale aangelegenheden, 2006 - 2010; 167; pak
      - Europees migratiebeleid, 2006 - 2011; 202; omslag
      - Justitie en Binnenlandse Zaken Raad (JBZ-Raad) van de Europese Unie, 2006 - 2011; 165; omslag
      - Europees herzieningsverdrag, 2007; 179; omslag
      - Raad voor Concurrentievermogen in de Europese Unie, 2007 - 2009; 203; pak
      - Europese Dienst voor Extern Optreden (EDEO), 2007 - 2011; 178; omslag
      - Europese integratie en het Verdrag van Lissabon, 2007 - 2011; 201; omslag
      - Milieuraad van de Europese Unie, 2007 - 2011; 195; pak
      - Iers referendum over het Verdrag van Lissabon inzake de Europese grondwet, 2008 - 2010; 191; omslag
      - Klimaatbeleid van de Europese Unie, 2008 - 2010; 162; omslag
      - Uitvoering van het Verdrag van Lissabon, 2008 - 2010; 189; pak
      - Evaluatie van het Ierse voorzitterschap van de Europese Unie, 2009 - 2011; 185; pak
      - Raad Economische- en Financiële Zaken (Ecofin), 2009 - 2011; 140, 200; 1 omslag en 1 pak
        - 2009, 140; pak
        - 2010 - 2011, 200; omslag
      - 'Europa 2020 strategie', 2010; 164; pak
      - Raad van Ministers van de Europese Unie, 2010 - 2011; 199; omslag
    - Overige organisaties, F.7.2
      - West-Europese Unie (WEU) alsmede het bezoek van de Finse president aan Dublin, 1995 - 1999; 45; pak
      - OESO-DAC examen van het Ierse ontwikkelingssamenwerkingsbeleid, 1996 - 1999; 43; pak
        Nota bene: Het Development Assistance Committee (DAC) van de Organisatie voor Economische Samenwerking en Ontwikkeling (OESO)
      - European Patent Office (EPO), 2001 - 2002; 128; omslag
        Nota bene: Europees octrooibureau
      - Organisatie voor Veiligheid en Samenwerking in Europa (OVSE), 2003 - 2004; 145; omslag
      - Mislukking van de World Trade Organisation (WTO) onderhandelingen te Genève, 2004 - 2008; 163; omslag
      - Ierse visie op de hervormingen bij de Verenigde Naties op het gebied van ontwikkelingssamenwerking, 2005 - 2008; 166; omslag
  - Protocol, F.8
    - Voorstel tot het toekennen van een koninklijke onderscheiding aan de viceconsul James Gannon te Sligo, 1984 - 1985; 213; omslag
    - Voorstellen tot het toekennen van koninklijke onderscheidingen, 1992 - 2003; 210, 214; 2 omslagen
      - 1992 - 1994, 214; omslag
        Openbaarheid beperkt tot 01-01-2055
      - 1995 - 2003, 210; omslag
        Openbaarheid beperkt tot 01-01-2054
  - Terrorisme, F.9
    - Iers voornemen om de Nepalese Maoïsten op de lijst van terroristische organisaties van de Europese Unie te plaatsen, 2004; 123; omslag
- Beeld-, tekst- en geluidsdragers, G
  - Bevat 1 cd-rom, behorende bij inventarisnummer 139, 2001; 236
  - Bevat 1 cd-rom, behorende bij inventarisnummer 173, 2011; 237
  - Bevat 1 diskette, behorende bij inventarisnummer 208, 1995 - 1997; 238
  - Bevat 3 diskettes, behorende bij inventarisnummer 9, 1997 - 1998; 235